臺灣高雄地方法院民事裁定　九十三年財管字第六二號
　　聲　請　人　龍星昇第六資產管理股份有限公司
　　法定代理人　乙○○
　　代　理　人　丙○○
　　關　係　人　王玲
右聲請人聲請對被繼承人甲○○之遺產，選任遺產管理人事件，本院裁定如左：
    主      文
選任王玲為被繼承人甲○○之遺產管理人。
程序費用由被繼承人甲○○之遺產負擔。
    理      由
一、按繼承開始時，繼承人之有無不明者，由親屬會議於一個月內選定遺產管理人，
    並將繼承開始及選定遺產管理人之事由，向法院報明；無親屬會議或親屬會議未
    於前條所定期限內選定遺產管理人者，利害關係人或檢察官，得聲請法院選任遺
    產管理人，並由法院依前項規定為公示催告。民法第一千一百七十七條、第一千
    一百七十八條第二項分別定有明文。
二、聲請意旨略以：被繼承人甲○○（男，民國○○○年○月○○○日生，身分證統
    一編號：Ｚ000000000號，生前設籍高雄市苓雅區○○○路五四巷六號
    十二樓）於九十三年二月二十七日死亡，其繼承人周世強、周世豪、周世川、周
    愛華、王玲等均已向法院聲明拋棄繼承，致被繼承人甲○○之遺產無人繼承。
    茲因被繼承人甲○○生前曾向中興商業銀行股份有限公司（下簡稱中興銀行）借
    款新台幣（下同）一億三千萬元，尚未完全清償，聲請人則已自中興銀行受讓該
    筆債權，從而，聲請人對被繼承人甲○○之遺產有利害關係，為此聲請選任王玲
    為遺產管理人等語。
三、聲請人主張之前揭事實，業據其提出戶籍謄本、借據、債權讓與聲明書、登報資
    料、法院拋棄繼承通知准予備查函文及同意書各一份為證，又被繼承人甲○○之
    繼承人均已向本院聲明拋棄繼承一節，經本院調閱九十三年度繼字第三八四、六
    一二、六五四號拋棄繼承民事卷宗查核屬實，堪信為真實。被繼承人甲○○既無
    任何繼承人，且其親屬未組成親屬會議選任遺產管理人，是本件符合民法第一千
    一百七十八條規定，應由本院選任被繼承人甲○○之遺產管理人。
四、本院認王玲為被繼承人甲○○之配偶，且為上開借款之連帶保證人，對於被繼
    承人甲○○之遺產應有相當程度之了解，且立有同意書並當庭表示願擔任被繼承
    人甲○○之遺產管理人等一切情狀，認王玲應適於擔任本件遺產管理人之職務
    ，爰依聲請人之聲請，選任王玲為被繼承人甲○○之遺產管理人，處理關於被
    繼承人甲○○遺產之法律關係。
五、依民法第一千一百五十條前段，裁定如主文。
中　　　華　　　民　　　國　　九十三　　年　　　八　　　月　　三十一　　日
                                臺灣高雄地方法院家事法庭
~B法　　　官　黃悅璇
右為正本係照原本作成
如對本裁定抗告須於裁定送達後十日內向本院提出抗告狀
中　　　華　　　民　　　國　　九十三　　年　　　八　　　月　　三十一　　日
~B法院書記官　王治華
